臺灣高雄地方法院刑事判決　　　　　　 110年度金訴字第66號
公　訴　人　臺灣高雄地方檢察署檢察官
被　　　告　謝富守
選任辯護人　黃韡誠律師
　　　　　　黃柔雯律師
　　　　　　李宜庭律師（已解除委任）
上列被告因詐欺等案件，經檢察官提起公訴（110 年度偵字第70
65號），因被告於準備程序進行中，就被訴事實為有罪之陳述，
經受命法官告知簡式審判程序之旨，並聽取被告與公訴人之意見
後，由本院合議庭裁定由受命法官獨任依簡式審判程序審理，判
決如下：
    主  文
謝富守犯如附表三所示之玖罪，各處如附表三「宣告刑」欄所示
之刑。上開玖罪應執行有期徒刑貳年捌月。
扣案如附表二編號1 之行動電話壹支沒收。未扣案之犯罪所得新
臺幣柒仟肆佰伍拾元沒收，於全部或一部不能沒收或不宜執行沒
收時，追徵其價額。
    事  實
一、謝富守於民國110 年1 月1 日至同年月13日間之某日起，基
    於參與犯罪組織之意思，參與由何文杰、陳世明（其2 人涉
    嫌加重詐欺、組織等罪嫌部分，現另案偵辦中）及其他真實
    姓名、年籍資料不詳之成年人所組成之具有持續性、牟利性
    之詐欺集團犯罪組織（下稱本案詐欺集團），擔任接送提款
    車手及收水之工作，並與何文杰、陳世明等其他詐欺集團成
    員共同意圖為自己不法之所有，基於三人以上共同犯詐欺取
    財及洗錢之犯意聯絡，先由姓名、年籍不詳之詐欺集團成年
    人成員分別於如附表一所示時間，以如附表一所示方式，向
    林德祥、陳瑾嫻、林秀美、許荺晞、張瀞文、陳期棉、鄭孟
    婕、張雅雯、熊思惠等人施用詐術，致前揭被害人均陷於錯
    誤，分別於如附表一各編號所示時間，分別匯款如附表一所
    示金額至陳世明如附表一所示之帳戶內。待詐欺集團不詳成
    員確認上述款項入帳後，即指示謝富守前往提款，謝富守接
    獲指示後，即持附表二編號1 之行動電話與陳世明聯繫，並
    駕駛車牌號碼000-0000號自用小客車搭載陳世明至如附表一
    所示提款地點，由陳世明臨櫃或持提款卡操作自動櫃員機，
    自其前揭金融帳戶提領如附表一所示金額款項，得手後即將
    贓款交由謝富守，謝富守再將贓款轉交予何文杰指派到場收
    款之本案詐欺集團其他不詳成員，因而隱匿犯罪所得去向，
    謝富守並因此獲得新臺幣（下同）7,450 元之報酬以牟利。
    嗣因附表一所示之被害人發覺受騙報警處理，復經陳世明到
    案供述本案犯行，警方再於110 年3 月17日21時20分許，在
    高雄市○○區○○路○○號前拘提謝富守到案，並經其自願性
    同意搜索扣得如附表二所示之物品，始悉上情。
二、案經林德祥、陳瑾嫻、林秀美、許荺晞、陳期棉、鄭孟婕、
    熊思惠訴由高雄市政府警察局林園分局報告臺灣高雄地方檢
    察署（下稱高雄地檢署）檢察官偵查起訴。
    理  由
壹、程序事項
    除被告所犯為死刑、無期徒刑、最輕本刑為3 年以上有期徒
    刑之罪或高等法院管轄第一審案件者外，於前條第1 項程序
    進行中，被告先就被訴事實為有罪之陳述時，審判長得告知
    被告簡式審判程序之旨，並聽取當事人、代理人、辯護人及
    輔佐人之意見後，裁定進行簡式審判程序，刑事訴訟法第27
    3 條之1 第1 項定有明文。本案被告謝富守所犯屬法定刑為
    死刑、無期徒刑、最輕本刑為3 年以上有期徒刑以外之罪，
    被告於準備程序時就被訴事實為有罪之陳述，經告知簡式審
    判程序要旨並聽取當事人意見，經被告同意適用簡式審判程
    序後，本院亦認無不得或不宜改依簡式審判程序進行之處，
    爰依刑事訴訟法第273 條之1 第1 項規定裁定進行簡式審判
    程序，合先敘明。又簡式審判程序之證據調查，依刑事訴訟
    法第273 條之2 規定，不受同法第159 條第1 項、第161 條
    之2 、第161 條之3 、第163 條之1 及第164 條至第170 條
    規定之限制，附此說明。
貳、實體事項
一、認定犯罪事實所憑之證據及理由：
    上開犯罪事實，業據被告於警詢、偵訊及本院審理時均坦承
    在卷（警四卷第5-18頁，偵卷第23-26 頁，聲羈卷第17-20
    頁，本院卷第24、306 、335 頁），核與證人即同案被告陳
    世明於警詢中之證述情節相符（警一卷第11-19 頁、警四卷
    第103-108 頁），並有如附表一「證據欄」所示之證據、同
    案被告陳世明指認被告之資料（警一卷第21頁）、陳世明提
    供與謝富守之通訊軟體聊天記錄（警四卷第109-111 頁）、
    偵查報告檢附上游車手相關相關刑事案件報告書（偵卷第47
    -60 頁）、本院辦理刑事案件電話記錄查詢表（本院卷第15
    7 頁）、陳世明提領現金監視器畫面截圖（警一卷第23-27
    頁）、高雄市政府警察局林園分局高市警林分偵字第110701
    40201 號函檢附中興郵局監視器影像截圖（本院卷第93-97
    頁）、高雄市政府警察局林園分局搜索、扣押筆錄、扣押物
    品目錄表各2 份（警四卷第27-33 、35-41 頁）、扣押物品
    照片（偵卷第87-97 頁）等件在卷足憑，及如附表二所示之
    物扣案可佐。足認被告之自白與事實相符，應堪採信，是本
    案事證已臻明確，被告前揭犯行均堪認定，俱應依法論科。
二、論罪科刑：
（一）按①組織犯罪防制條例第2 條第1 項規定：「本條例所稱
      犯罪組織，指三人以上，以實施強暴、脅迫、詐術、恐嚇
      為手段或最重本刑逾五年有期徒刑之刑之罪，所組成具有
      持續性或牟利性之有結構性組織。」係藉由防制組織型態
      之犯罪活動為手段，以達成維護社會秩序、保障人民權益
      之目的，乃於該條例第3 條第1 項前段與後段，分別對於
      「發起、主持、操縱、指揮」及「參與」犯罪組織者，依
      其情節不同而為處遇，行為人雖有其中一行為（如參與）
      ，不問其有否實施各該手段（如詐欺）之罪，均成立本罪
      ，然在未經自首或有其他積極事實，足以證明其確已脫離
      或解散該組織之前，其違法行為，仍繼續存在，即為行為
      之繼續，而屬單純一罪，至行為終了時，仍論為一罪。②
      行為人以一參與詐欺犯罪組織，並分工加重詐欺行為，同
      時觸犯參與犯罪組織罪及加重詐欺取財罪，雖其參與犯罪
      組織之時、地，與加重詐欺取財之時、地，在自然意義上
      非完全一致，然二者仍有部分合致，且犯罪目的單一，依
      一般社會通念，認應評價為一罪方符合刑罰公平原則，應
      屬想像競合犯。③加重詐欺罪係侵害個人財產法益之犯罪
      ，其罪數計算，以被害人數、被害次數之多寡，決定其犯
      罪之罪數；核與參與犯罪組織罪之侵害社會法益，因應以
      行為人所侵害之社會全體利益為準據，認定係成立一個犯
      罪行為，有所不同。是以倘若行為人於參與犯罪組織之繼
      續中，先後加重詐欺數人財物，因行為人僅為一參與組織
      行為，侵害一社會法益，應僅就首次犯行論以參與犯罪組
      織罪及加重詐欺罪之想像競合犯，而其後之犯行，乃為其
      參與組織之繼續行為，為避免重複評價，當無從將一參與
      犯罪組織行為割裂再另論一參與犯罪組織罪，而與其後所
      犯加重詐欺罪從一重論處之餘地，最高法院107 年度台上
      字第1066號判決可資參照。④按如行為人於參與同一詐欺
      集團之多次加重詐欺行為，因部分犯行發覺在後或偵查階
      段之先後不同，肇致起訴後分由不同之法官審理，為裨益
      法院審理範圍明確、便於事實認定，即應以數案中「最先
      繫屬於法院之案件」為準，以「該案件」中之「首次」加
      重詐欺犯行與參與犯罪組織罪論以想像競合。縱該首次犯
      行非屬事實上之首次，亦因參與犯罪組織之繼續行為，已
      為該案中之首次犯行所包攝，該參與犯罪組織行為之評價
      已獲滿足，自不再重複於他次詐欺犯行中再次論罪，俾免
      於過度評價及悖於一事不再理原則。至於「另案」起訴之
      他次加重詐欺犯行，縱屬事實上之首次犯行，仍需單獨論
      以加重詐欺罪，以彰顯刑法對不同被害人財產保護之完整
      性，避免評價不足，最高法院109 年度台上字第3945號判
      決可資參照可參。
（二）查被告係於110 年1 月1 日至同年月13日間之某日參與本
      案詐欺集團，且於附表一所示時、地，接送提款車手前往
      提領詐欺集團詐得之款項等節，業據認定如上，則被告參
      與該詐欺集團後，陸續有參與提款之行為，顯見被告確有
      參與三人以上以實施詐術為手段，且具有持續性及牟利性
      之有結構性組織之詐欺集團，期間並未有自首或脫離該犯
      罪組織之情事，其始終為該詐欺集團之一員，其違法行為
      仍繼續存在，而屬單純一罪。又被告自加入本案之詐欺集
      團後，本件係被告擔任車手之最先繫屬之案件，有臺灣高
      等法院被告前案紀錄表1 份存卷可查；又被告於本案首次
      參與提領詐欺款項之時間，係附表一編號1 之110 年1 月
      13日15時17分許，揆諸前揭判決意旨，其應僅對附表一編
      號1 之首次犯行，論以參與犯罪組織及三人以上共同詐欺
      取財等罪之想像競合犯。
（三）核被告對於①附表一編號1 所為，係違反組織犯罪防制條
      例第3 條第1 項後段之參與犯罪組織罪、刑法第339 條之
      4 第1 項第2 款之三人以上共同詐欺取財罪，及違反洗錢
      防制法第14條第1 項之一般洗錢罪；②附表一編號2 至9
      所為，均係犯刑法第339 條之4 第1 項第2 款之三人以上
      共同詐欺取財罪及違反洗錢防制法第14條第1 項之一般洗
      錢罪。
（四）按共同正犯，係共同實行犯罪行為之人，在合同意思範圍
      內，各自分擔犯罪行為之一部，相互利用他人之行為，以
      達其犯罪之目的，其成立不以全體均參與實行犯罪構成要
      件之行為為必要；而共同正犯間，非僅就其自己實行之行
      為負其責任，並在犯意聯絡之範圍內，對於其他共同正犯
      所實行之行為，亦應共同負責（參照最高法院98年度台上
      字第5286號判決意旨）。而電話、網路詐騙之犯罪型態，
      自架設跨國遠端遙控電話或網路電話，至發送不實訊息、
      收集取得人頭帳戶、撥打電話實施詐騙、指示被害人匯款
      、自人頭帳戶提領款項、取贓分贓等各階段，係需由多人
      縝密分工方能完成之集團性犯罪。經查被告雖僅從事接送
      提款車手及收水之工作，然該集團詐欺之犯罪型態，係由
      多人分工方能完成，倘其中某一環節脫落，將無法順利達
      成詐欺結果，該集團成員雖因各自分工不同而未自始至終
      參與其中，惟其等所參與之部分行為，仍係利用集團其他
      成員之行為，以遂行犯罪目的，是被告主觀上既有參與詐
      欺犯罪之認識，客觀上亦有行為之分工，自應對各該參與
      之不法犯行及結果共同負責。故被告與陳世明及其餘詐騙
      集團之成年人成員間，對本案犯行，有犯意聯絡及行為分
      擔，均應論以共同正犯。
（五）被告於附表一編號1 之犯行，係以一行為同時觸犯參與犯
      罪組織罪、三人以上共同詐欺取財罪、一般洗錢罪之三罪
      名，為想像競合犯，應依刑法第55條規定，從一重之三人
      以上共同詐欺取財罪處斷；於附表一編號2 至9 之犯行，
      係以一行為同時觸犯三人以上共同詐欺取財罪、一般洗錢
      罪之二罪名，亦為想像競合犯，應依刑法第55條規定，從
      一重之三人以上共同詐欺取財罪處斷。
（六）又被告對附表一編號1 至9 ，應負共同正犯之責任，業如
      前述，其共同詐欺附表一各編號所示之被害人共9 位，均
      犯意各別，行為互殊，應予分論併罰。
（七）按想像競合犯之處斷刑，本質上係「刑之合併」。其所謂
      從一重處斷，乃將想像競合犯組成之評價上數罪，合併為
      科刑一罪，其所對應之刑罰，亦合併其評價上數罪之數法
      定刑，而為一個處斷刑。易言之，想像競合犯侵害數法益
      者皆成立犯罪，論罪時必須輕、重罪併舉論述，同時宣告
      所犯各罪名，包括各罪有無加重、減免其刑之情形，亦應
      說明論列，量刑時併衡酌輕罪部分量刑事由，評價始為充
      足，然後依刑法第55條前段規定「從一重處斷」，非謂對
      於其餘各罪可置而不論。因此，法院決定處斷刑時，雖以
      其中最重罪名之法定刑，做為裁量之準據，惟於裁量其輕
      重時，仍應將輕罪合併評價在內（最高法院108 年度台上
      字第4405、4408號判決意旨參照）。經查被告對於附表一
      編號1 至9 之違反洗錢防制法部分，於審判中均自白犯行
      ，是以附表一編號1 至9 之犯行，本應依洗錢防制法第16
      條第2 項之規定減輕其刑，惟被告所犯之一般洗錢罪，因
      屬想像競合犯其中之輕罪，雖均因想像競合犯之關係而從
      一重之三人以上共同詐欺取財罪處斷，上開輕罪之減輕其
      刑事由，未形成處斷刑之外部性界限，依前揭說明，仍應
      由本院於依刑法第57條規定量刑時，審酌上開輕罪之減輕
      其刑事由，作為被告量刑之有利因子。另被告於偵查及審
      判中均已自白組織犯罪條例之犯行，故就附表一編號1 之
      犯行，應依組織犯罪防制條例第8 條第1 項後段減輕其刑
      ，本院於後述量刑時，仍當一併衡酌該部分減輕其刑之事
      由，而為有利量刑因子之審酌。
（八）爰以行為人之責任為基礎，審酌被告正值青壯，不思合法
      途徑或覓得正當職業獲取所需，竟甘為詐騙集團組織吸收
      ，與前述詐騙集團成員分工，而從事上開犯行，影響社會
      治安及正常交易秩序，漠視他人財產法益，不僅造成執法
      機關不易查緝犯罪行為人，亦將使如附表一所示之各被害
      人求償困難，更助長社會犯罪風氣，破壞人際往來之信任
      感，所為殊值非難，復考量被告業已坦承犯行，且合於洗
      錢防制法第16條第2 項、組織犯罪防制條例第8 條第1 項
      後段所定減輕其刑事由，業如前述，犯後態度尚佳，且被
      告業已勉力與有調解意願之被害人林德祥、陳瑾嫻、林秀
      美、張雅雯等人達成調解，承諾分期賠償其等損害，有本
      院之調解筆錄4 份在卷可考（本院卷第151-152 、153-15
      4 、201-202 、223-224 頁），且迄今已賠償被害人張雅
      雯、陳瑾嫻、林德祥各6,000 元，有被告所提出之刑事陳
      報狀及匯款單據附卷可考，然其餘被害人則尚未調解成立
      ，未能實際填補被害人所受損害；暨衡酌被告於本案犯行
      中係擔任接送提款車手及收水之工作，及其因本案犯行獲
      取7,450 元之報酬，又如附表一所示各被害人之受騙金額
      有異，且附表一編號1 是三罪名之想像競合，應予不同評
      價；並考量被告自陳為高職畢業之智識程度，離婚、育有
      2 子，跟父母同住、子女與父母均需仰賴被告扶養，經濟
      狀況勉持，目前從事計程車業，月收入2 至3 萬元等家庭
      、經濟狀況（詳見本院卷第337 、339 頁）；兼衡被告之
      前科素行（參見臺灣高等法院被告前案紀錄表），分別量
      處如附表三「宣告刑」欄所示之刑，又被告所犯上開9 罪
      ，均為三人以上共同詐欺取財罪，犯罪之動機及行為態樣
      亦屬相同，犯罪時間相近，所受責任非難重複之程度較高
      ，可予以酌定較低之應執行刑，及其所犯數罪反應出之人
      格特性、整體犯罪非難評價，與被告有復歸社會之需要等
      情，爰依刑法第51條數罪併罰定執行刑之立法方式採限制
      加重原則，定其應執行之刑如主文所示。
（九）另辯護人雖以：被告對於本案皆已坦承犯行，且積極與被
      害人等達成和解，目前已在履行和解條件中等語，為被告
      求處緩刑宣告（本院卷第291 頁），然查被告前因幫助洗
      錢案件，經臺灣橋頭地方法院於110 年9 月23日以110 年
      度金簡字第96號判決處有期徒刑2 月（併科罰金5,000 元
      ），嗣已確定，並於110 年12月15日送執行等情，有該案
      之判決書及臺灣高等法院被告前案紀錄表附卷可考（本院
      卷第275-276 、277-281 頁），因其有如前述之科刑紀錄
      ，不符合刑法第74條第1 項第1 款規定「未曾因故意犯罪
      受有期徒刑以上刑之宣告」、同條項第2 款規定「前因故
      意犯罪受有期徒刑以上刑之宣告，執行完畢或赦免後，5
      年以內未曾因故意犯罪受有期徒刑以上刑之宣告者」之緩
      刑要件，故本件實無從為緩刑宣告，附此敘明。
三、沒收：
（一）應沒收之物：
    扣案如附表二編號1 所示之行動電話1 支，為被告所有、供
    本件犯罪聯繫本案詐欺集團成員何文杰、陳世明等人所用之
    物，業據被告供承明確（本院卷第336 頁），應依刑法第38
    條第2 項前段規定，宣告沒收。另被告參與本案犯罪，其就
    本案詐得總款項之1%即14,900元，已朋分一半予同案被告陳
    世明，故實際所獲取之報酬為7,450 元乙節，亦據被告供述
    在卷（聲羈卷第18-19 頁，本院卷第337 頁），核與同案被
    告陳世明供稱有從被告那邊領到報酬等語相符（警四卷第10
    6 -107頁），應堪採信，而被告所獲得之7,450 元犯罪所得
    雖未經扣案，仍應依刑法第38條之1 第1 項及第3 項規定宣
    告沒收，並於全部或一部不能沒收或不宜執行沒收時，追徵
    其價額。
（二）不予沒收之物：
    至扣案如附表二編號2 至5 所示之金融卡3 張、帳冊等物，
    卷內無證據證明與被告本案犯罪有關；又附表二編號6 所示
    之交易往來明細表，與被告本件犯罪行為實施間之關係尚非
    直接，核屬證據性質，是上開物品，爰均不予宣告沒收，附
    此敘明。
四、強制工作部分（參與組織犯罪部分）：
    末按司法院大法官110 年12月10日公布之釋字第812 號解釋
    ，106 年4 月19日修正公布之組織犯罪防制條例第3 條第3
    項規定：「犯第1 項之罪者，應於刑之執行前，令入勞動場
    所，強制工作，其期間為3 年。」（嗣107 年1 月3 日修正
    公布第3 條，但本項並未修正）就受處分人之人身自由所為
    限制，違反憲法比例原則及憲法明顯區隔原則之要求，與憲
    法第8 條保障人身自由之意旨不符，應自本解釋公布之日起
    失其效力。從而被告就附表一編號1 所為，固以一行為觸犯
    參與犯罪組織罪、加重詐欺取財罪、洗錢罪罪，經本院依刑
    法第55條前段規定，從一重之加重詐欺取財罪處斷，惟因組
    織犯罪防制條例第3 條第3 項強制工作之規定業經大法官解
    釋公布失效，自無再予論斷被告是否尚需依前揭規定宣告強
    制工作之必要，併予敘明。
據上論斷，應依刑事訴訟法第273 條之1 第1 項、第299 條第1
項前段，組織犯罪防制條例第3 條第1 項後段、第8 條第1 項後
段，洗錢防制法第14條第1 項、第16條第2 項，刑法第11條、第
28條、第339 條之4 第1 項第2 款、第55條、第51條第5 款、第
38條第2 項前段、第38條之1 第1 項前段、第3 項，刑法施行法
第1 條之1 第1 項，判決如主文。
本案經檢察官楊瀚濤提起公訴，檢察官姚崇略及陳宗吟到庭執行
職務。
中    華    民    國   111    年    2     月    14    日
                  刑事第七庭    法  官  洪韻筑
以上正本證明與原本無異。
如不服本判決應於收受判決後20日內向本院提出上訴書狀，並應
敘述具體理由。其未敘述上訴理由者，應於上訴期間屆滿後20日
內向本院補提理由書(均須按他造當事人之人數附繕本)「切勿逕
送上級法院」。
因疫情而遲誤不變期間，得向法院聲請回復原狀。
中    華    民    國   111    年    2     月    14    日
                                書記官  蔡嘉晏
附錄本案論罪科刑法條：
《刑法第339條之4》
犯第339 條詐欺罪而有下列情形之一者，處1 年以上7 年以下有
期徒刑，得併科1 百萬元以下罰金：
一、冒用政府機關或公務員名義犯之。
二、三人以上共同犯之。
三、以廣播電視、電子通訊、網際網路或其他媒體等傳播工具，
    對公眾散布而犯之。
前項之未遂犯罰之。
《洗錢防制法第14條》
有第二條各款所列洗錢行為者，處7 年以下有期徒刑，併科新臺
幣5 百萬元以下罰金。
前項之未遂犯罰之。
前二項情形，不得科以超過其特定犯罪所定最重本刑之刑。
《組織犯罪防制條例第3條》
發起、主持、操縱或指揮犯罪組織者，處3 年以上10年以下有期
徒刑，得併科新臺幣1 億元以下罰金；參與者，處6 月以上5 年
以下有期徒刑，得併科新臺幣1 千萬元以下罰金。但參與情節輕
微者，得減輕或免除其刑。
具公務員或經選舉產生之公職人員之身分，犯前項之罪者，加重
其刑至二分之一。
犯第1 項之罪者，應於刑之執行前，令入勞動場所，強制工作，
其期間為3 年。
前項之強制工作，準用刑法第90條第2 項但書、第3 項及第98條
第2 項、第3 項規定。
以言語、舉動、文字或其他方法，明示或暗示其為犯罪組織之成
員，或與犯罪組織或其成員有關聯，而要求他人為下列行為之一
者，處3 年以下有期徒刑，得併科新臺幣3 百萬元以下罰金：
一、出售財產、商業組織之出資或股份或放棄經營權。
二、配合辦理都市更新重建之處理程序。
三、購買商品或支付勞務報酬。
四、履行債務或接受債務協商之內容。
前項犯罪組織，不以現存者為必要。
以第5 項之行為，使人行無義務之事或妨害其行使權利者，亦同
。
第5項、第7項之未遂犯罰之。
【附表一】（時間：民國／金額：新臺幣）
┌──┬───┬───────────┬──────┬───────┬───────────┐
│編號│被害人│詐欺取財之情形        │被害人款項匯│取款車手之提領│證據（卷頁）          │
│    │      │                      │入之帳戶    │時間、地點、金│                      │
│    │      │                      │            │額            │                      │
├──┼───┼───────────┼──────┼───────┼───────────┤
│1   │林德祥│109 年12月20日某時許，│陳世明名義申│①110 年1 月13│⑴告訴人林德祥於警詢中│
│    │（提出│詐欺集團成員以暱稱「周│辦之玉山銀行│日15時18分許，│  之指述（警三卷第155 │
│    │告訴）│小媛」名義在交友軟體，│帳戶（帳號：│在高雄市大寮區│  -157頁）            │
│    │      │對林德祥佯稱：有投資及│00000000000 │鳳屏一路476 號│⑵陳世明申設之玉山銀行│
│    │      │虛擬貨幣交易管道，可進│號）        │玉山銀行後庄分│  00000000000 號帳戶之│
│    │      │場投資云云，致林德祥陷│            │行，臨櫃提領92│  客戶資料及交易明細  │
│    │      │於錯誤，而於110 年1 月│            │萬7 千元。    │（本院卷第41-43 頁）  │
│    │      │13日13時43 分許，將100│            │              │⑶花蓮縣警察局吉安分局│
│    │      │萬元匯入右列帳戶，並遭│            │②110 年1 月13│  吉安派出所陳報單、受│
│    │      │詐欺集團成員提領一空。│            │日15時17分許後│  理案件證明單（警三卷│
│    │      │                      │            │某時，在高雄市│  第153-154 頁）      │
│    │      │                      │            ○○○區○○○路│⑷花蓮縣警察局吉安分局│
│    │      │                      │            │421 號統一超商│  吉安派出所受理各類案│
│    │      │                      │            │，持玉山銀行帳│  件紀錄表（警三卷第  │
│    │      │                      │            │戶提款卡操作自│  156頁 ）            │
│    │      │                      │            │動櫃員機提領2 │⑸受理詐騙帳戶通報警示│
│    │      │                      │            │萬元。        │  簡便格式表3 份、金融│
│    │      │                      │            │              │  機構聯防機制通報單3 │
│    │      │                      │            │③110 年1 月13│  張（警三卷第163-168 │
│    │      │                      │            │日15時17分許後│  頁）                │
│    │      │                      │            │某時，在高雄市│⑹告訴人林德祥之兆豐銀│
│    │      │                      │            ○○○區○○○路│  行存簿封面影本（警三│
│    │      │                      │            │405 號全家超商│  卷第159頁 ）        │
│    │      │                      │            │，持玉山銀行帳│⑺告訴人林德祥遭詐欺案│
│    │      │                      │            │戶提款卡操作自│  刑案照片表（警三卷  │
│    │      │                      │            │動櫃員機提領共│  第160-162頁）       │
│    │      │                      │            │計4 萬3 千元。│                      │
├──┼───┼───────────┼──────┼───────┼───────────┤
│2   │陳瑾嫻│109 年12月中下旬不詳時│陳世明名義申│①110 年1 月15│⑴告訴人陳瑾嫻於警詢中│
│    │（提出│間，詐欺集團成員以暱稱│辦之中華郵政│日上午10時34分│  之指述（警二卷第7-10│
│    │告訴）│「楊紫霞」名義在通訊軟│公司帳戶（帳│許，在高雄市大│  頁）                │
│    │      │對陳瑾嫻佯稱：有「全民│號：0000000○○○區○○○路36│⑵臺南市政府警察局第四│
│    │      │戰役」防疫求職工作APP │000000 號） │號大寮中興郵局│  分局華平派出所陳報單│
│    │      │，打卡累積點數並儲值即│            │，臨櫃提領35萬│  、反詐騙諮詢專線紀錄│
│    │      │可工作云云，致陳瑾嫻陷│            │。            │  表、受理各類案件紀錄│
│    │      │於錯誤，而於110 年1 月│            │              │  表（警二卷第3-6 頁）│
│    │      │14日20時25分許，將5 萬│            │②110 年1 月15│⑶受理詐騙帳戶通報警示│
│    │      │元匯入右列帳戶，並遭詐│            │日14時52分至15│  簡便格式表及詐騙通報│
│    │      │欺集團成員提領一空。  │            │時07分許，在高│  切結書各4 張，共8 張│
│    │      │                      │            │雄市大寮區鳳林│  （警二卷第12-19頁） │
│    │      │                      │            │四路36號大寮中│⑷陳瑾嫻郵局存簿封面、│
│    │      │                      │            │興郵局，持郵局│  內頁（警二卷第22-23 │
│    │      │                      │            │帳戶提款卡操作│  頁）                │
│    │      │                      │            │自動櫃員機提領│⑸中華郵政股份有限公司│
│    │      │                      │            │共計15萬元。  │  110 年4 月20日儲字第│
│    │      │                      │            │              │  0000000000號函檢附陳│
│    │      │                      │            │              │  世明左列中華郵政帳戶│
│    │      │                      │            │              │  基本資料及歷史交易清│
│    │      │                      │            │              │  單（偵卷第99-109頁）│
├──┼───┼───────────┤            │              ├───────────┤
│3   │林秀美│109 年12月中下旬不詳時│            │              │⑴告訴人林秀美於警詢中│
│    │（提出│間，詐欺集團成員以暱稱│            │              │  指述（警一卷第57-61 │
│    │告訴）│「張雲雲」名義在通訊軟│            │              │  頁）                │
│    │      │體，對林秀美佯稱：有「│            │              │⑵花蓮縣警察局吉安分局│
│    │      │AMA 全民戰疫」防疫求職│            │              │  光華派出所陳報單、受│
│    │      │工作APP ，點擊口罩疫苗│            │              │  理案件記錄表、報案三│
│    │      │值可賺取更多薪資云云，│            │              │  聯單（警六卷第169-17│
│    │      │致林秀美陷於錯誤，而於│            │              │  3頁）               │
│    │      │110 年1 月14日15時44分│            │              │⑶花蓮縣警察局吉安分局│
│    │      │許，將2 萬元（起訴書誤│            │              │  光華派出所受理詐騙帳│
│    │      │載為5 萬元）匯入右列帳│            │              │  戶通報警示簡便格式表│
│    │      │戶，並遭詐欺集團成員提│            │              │  （警一卷第63頁）    │
│    │      │領一空。              │            │              │⑷反詐騙諮詢專線紀錄表│
│    │      │                      │            │              │  、金融機構聯防機制通│
│    │      │                      │            │              │  報單2 份（警一卷第65│
│    │      │                      │            │              │  -71頁）             │
│    │      │                      │            │              │⑸轉帳明細截圖（偵卷第│
│    │      │                      │            │              │  67頁）              │
│    │      │                      │            │              │⑹中華郵政股份有限公司│
│    │      │                      │            │              │  110 年4 月20日儲字第│
│    │      │                      │            │              │  0000000000號函檢附陳│
│    │      │                      │            │              │  世明左列中華郵政帳戶│
│    │      │                      │            │              │  基本資料及歷史交易清│
│    │      │                      │            │              │  單（偵卷第99-109頁）│
├──┼───┼───────────┤            │              ├───────────┤
│4   │許荺晞│110 年1 月初不詳時間，│            │              │⑴告訴人許荺晞於警詢中│
│    │（提出│詐欺集團成員以暱稱「陳│            │              │  之指述（警一卷第143-│
│    │告訴）│依」名義在通訊軟體，對│            │              │  149頁）             │
│    │      │許荺晞佯稱：有「AMA 戰│            │              │⑵高雄市政府警察局仁武│
│    │      │疫」網站，投入資金並完│            │              │  分局大社分駐所陳報單│
│    │      │成網站遊戲，即可獲得獎│            │              │  、受理各類案件紀錄表│
│    │      │金云云，致許荺晞陷於錯│            │              │  、報案三聯單（警一卷│
│    │      │誤，而於110 年1 月14日│            │              │  第135-141頁）       │
│    │      │20時33分許，將3 萬元匯│            │              │⑶反詐騙諮詢專線紀錄表│
│    │      │入右列帳戶，並遭詐欺集│            │              │  、受理詐騙帳戶通報警│
│    │      │團成員提領一空。      │            │              │  示簡便格式表4 張（警│
│    │      │                      │            │              │  一卷第155-163頁）   │
│    │      │                      │            │              │⑷轉帳畫面截圖（警一卷│
│    │      │                      │            │              │  第183-187頁）       │
│    │      │                      │            │              │⑸對話記錄截圖（警一卷│
│    │      │                      │            │              │  第165-182 頁）      │
│    │      │                      │            │              │⑹投資網站截圖（警一卷│
│    │      │                      │            │              │  第188頁）           │
│    │      │                      │            │              │⑺存簿內頁截圖（警一卷│
│    │      │                      │            │              │  第153頁 ）          │
│    │      │                      │            │              │⑻中華郵政股份有限公司│
│    │      │                      │            │              │  110 年4 月20日儲字第│
│    │      │                      │            │              │  0000000000號函檢附陳│
│    │      │                      │            │              │  世明左列中華郵政帳戶│
│    │      │                      │            │              │  基本資料及歷史交易清│
│    │      │                      │            │              │  單（偵卷第99-109頁）│
├──┼───┼───────────┤            │              ├───────────┤
│5   │張瀞文│109 年12月中下旬不詳時│            │              │⑴被害人張瀞文於警詢中│
│    │（未提│日，詐欺集團成員以暱稱│            │              │  之指述（警三卷第81- │
│    │告）  │「陳兄」名義在通訊軟體│            │              │  82頁）              │
│    │      │，對張瀞文佯稱：有「AM│            │              │⑵新北市政府警察局土城│
│    │      │A 戰疫」遊戲軟體，加入│            │              │  分局清水派出所受理刑│
│    │      │會員並儲值完成網站遊戲│            │              │  事案件報案三聯單（警│
│    │      │換現金云云，致張瀞文陷│            │              │  三卷第79頁）        │
│    │      │於錯誤，而於110 年1 月│            │              │⑶反詐騙諮詢專線紀錄表│
│    │      │14日23時15分許，將1 萬│            │              │  、受理詐騙帳通報警示│
│    │      │元匯入右列帳戶，並遭詐│            │              │  簡便格式表、金融機構│
│    │      │欺集團成員提領一空。  │            │              │  聯防機制通報單（警六│
│    │      │                      │            │              │  卷第129-151 頁）    │
│    │      │                      │            │              │⑷轉帳明細截圖（偵卷第│
│    │      │                      │            │              │  71頁）              │
│    │      │                      │            │              │⑸中華郵政股份有限公司│
│    │      │                      │            │              │  110 年4 月20日儲字第│
│    │      │                      │            │              │  0000000000號函檢附陳│
│    │      │                      │            │              │  世明左列中華郵政帳戶│
│    │      │                      │            │              │  基本資料及歷史交易清│
│    │      │                      │            │              │  單（偵卷第99-109頁）│
├──┼───┼───────────┤            │              ├───────────┤
│6   │陳期棉│109 年12月間不詳時日，│            │              │⑴告訴人陳期棉於警詢中│
│    │（提出│詐欺集團成員以暱稱「張│            │              │  之指述（警二卷第37-4│
│    │告訴）│雲雲」名義在通訊軟體，│            │              │  3 、45-49 頁）      │
│    │      │對陳期棉佯稱：有「AMA │            │              │⑵彰化縣警察局彰化分局│
│    │      │戰疫」APP ，可免費抽獎│            │              │  大竹派出所陳報單、受│
│    │      │，並可儲值賺取分數以獲│            │              │  理各類案件紀錄表（警│
│    │      │獎金云云，致陳期棉陷於│            │              │  二卷第29-31頁）     │
│    │      │錯誤，而分別於110 年1 │            │              │⑶彰化縣警察局彰化分局│
│    │      │月14日18時10分許、同日│            │              │  大竹派出所受理刑事案│
│    │      │18時11分許，將1 萬元、│            │              │  件報案三聯單（警五卷│
│    │      │1 萬元匯入右列帳戶，並│            │              │  第93頁）            │
│    │      │遭詐欺集團成員提領一空│            │              │⑷反詐騙諮詢專線紀錄表│
│    │      │。                    │            │              │  （警二卷第33-35頁） │
│    │      │                      │            │              │⑸彰化分局大竹派出所照│
│    │      │                      │            │              │  片黏貼紀錄表（警二卷│
│    │      │                      │            │              │  第61-91頁）         │
│    │      │                      │            │              │⑹受理詐騙帳戶通報警示│
│    │      │                      │            │              │  簡便格式表、金融機構│
│    │      │                      │            │              │  聯防機制通報單（警五│
│    │      │                      │            │              │  卷第95-175頁）      │
│    │      │                      │            │              │⑺中華郵政股份有限公司│
│    │      │                      │            │              │  110 年4 月20日儲字第│
│    │      │                      │            │              │  0000000000號函檢附陳│
│    │      │                      │            │              │  世明左列中華郵政帳戶│
│    │      │                      │            │              │  基本資料及歷史交易清│
│    │      │                      │            │              │  單（偵卷第99-109頁）│
├──┼───┼───────────┤            │              ├───────────┤
│7   │鄭孟婕│109 年12月中下旬不詳時│            │              │⑴告訴人鄭孟婕於警詢中│
│    │（提出│日，詐欺集團成員以暱稱│            │              │  之指述（警三卷第101 │
│    │告訴）│「賴碧霞」名義在通訊軟│            │              │  -105頁）            │
│    │      │體，對鄭孟婕佯稱：有「│            │              │⑵高雄市政府警察局岡山│
│    │      │戰疫」網站，儲值點擊並│            │              │  分局橋頭分駐所受理刑│
│    │      │截圖至通訊軟體群組，即│            │              │  事案件報案三聯單、受│
│    │      │可賺取現金云云，致鄭孟│            │              │  理各類案件記錄表（警│
│    │      │婕陷於錯誤，而於110 年│            │              │  五卷第183-185頁）   │
│    │      │1 月14日16時6 分許，將│            │              │⑶反詐騙諮詢專線紀錄表│
│    │      │5 萬元匯入右列帳戶，並│            │              │  、受理詐騙帳戶通報警│
│    │      │遭詐欺集團成員提領一空│            │              │  示簡便格式表、金融機│
│    │      │。                    │            │              │  構聯防機制通報單（警│
│    │      │                      │            │              │  五卷第187-199 頁、警│
│    │      │                      │            │              │  六卷第3-9 頁）      │
│    │      │                      │            │              │⑷匯款明細整理（警三卷│
│    │      │                      │            │              │  第121頁）           │
│    │      │                      │            │              │⑸存簿封面相片（警三卷│
│    │      │                      │            │              │  第133頁）           │
│    │      │                      │            │              │⑹第一銀行帳戶之歷史交│
│    │      │                      │            │              │  易明細表（警三卷第13│
│    │      │                      │            │              │  1、135-137 頁）     │
│    │      │                      │            │              │⑺對話記錄截圖（警三卷│
│    │      │                      │            │              │  第139-151 頁）      │
│    │      │                      │            │              │⑻中華郵政股份有限公司│
│    │      │                      │            │              │  110 年4 月20日儲字第│
│    │      │                      │            │              │  0000000000號函檢附陳│
│    │      │                      │            │              │  世明左列中華郵政帳戶│
│    │      │                      │            │              │  基本資料及歷史交易清│
│    │      │                      │            │              │  單（偵卷第99-109頁）│
├──┼───┼───────────┤            │              ├───────────┤
│8   │張雅雯│109 年12月中旬不詳時日│            │              │⑴被害人張雅雯於警詢中│
│    │（未提│，詐欺集團成員在交友軟│            │              │  之指述（警一卷第95  │
│    │告）  │體，對張雅雯佯稱：有「│            │              │  -101頁）            │
│    │      │抗戰疫苗」軟體，儲值並│            │              │⑵彰化縣警察局員林分局│
│    │      │加入會員即有賺錢機會云│            │              │  林厝派出所陳報單、受│
│    │      │云，致張雅雯陷於錯誤，│            │              │  理刑事案件報案三聯單│
│    │      │而於110 年1 月15日9 時│            │              │  、受理各類案件紀錄表│
│    │      │25分許，將8 千元匯入右│            │              │  （警四卷第137-141 頁│
│    │      │列帳戶，並遭詐欺集團成│            │              │  ）                  │
│    │      │員提領一空。          │            │              │⑶受理詐騙帳戶通報警示│
│    │      │                      │            │              │  簡便格式表5 份、金融│
│    │      │                      │            │              │  機構聯防機制通報單3 │
│    │      │                      │            │              │  張（警五卷第3-17頁）│
│    │      │                      │            │              │⑷彰化縣警察局員林分局│
│    │      │                      │            │              │  照片表（警一卷第105 │
│    │      │                      │            │              │  -117頁）            │
│    │      │                      │            │              │⑸中華郵政股份有限公司│
│    │      │                      │            │              │  110 年4 月20日儲字第│
│    │      │                      │            │              │  0000000000號函檢附陳│
│    │      │                      │            │              │  世明左列中華郵政帳戶│
│    │      │                      │            │              │  基本資料及歷史交易清│
│    │      │                      │            │              │  單（偵卷第99-109頁）│
├──┼───┼───────────┤            │              ├───────────┤
│9   │熊思惠│110 年1 月上旬不詳時日│            │              │⑴告訴人熊思惠於警詢中│
│    │（提出│，詐欺集團成員在通訊軟│            │              │  之指述（警一卷第77- │
│    │告訴）│體，對熊思惠佯稱：有「│            │              │  79頁）              │
│    │      │全民抗役」APP ，儲值並│            │              │⑵臺北市政府警察局士林│
│    │      │加入會員即有賺錢機會云│            │              │  分局社子派出所陳報單│
│    │      │云，致熊思惠陷於錯誤，│            │              │  、報案三聯單、受理各│
│    │      │而於110 年1 月15日12時│            │              │  類案件紀錄表、刑案紀│
│    │      │34分許，將1 萬元匯入右│            │              │  錄表（警四卷第113-11│
│    │      │列帳戶，並遭詐欺集團成│            │              │  6頁）               │
│    │      │員提領一空。          │            │              │⑶臺北市政府警察局受理│
│    │      │                      │            │              │  詐騙帳戶通報警示簡便│
│    │      │                      │            │              │  格式表、反詐騙諮詢專│
│    │      │                      │            │              │  線紀錄表、金融機構聯│
│    │      │                      │            │              │  防機制通報單（警四卷│
│    │      │                      │            │              │  第131-134頁）       │
│    │      │                      │            │              │⑷Line對話紀錄截圖（警│
│    │      │                      │            │              │  四卷第121-130 頁）  │
│    │      │                      │            │              │⑸匯款收執聯（偵卷第65│
│    │      │                      │            │              │  頁）                │
│    │      │                      │            │              │⑹中華郵政股份有限公司│
│    │      │                      │            │              │  110 年4 月20日儲字第│
│    │      │                      │            │              │  0000000000號函檢附陳│
│    │      │                      │            │              │  世明左列中華郵政帳戶│
│    │      │                      │            │              │  基本資料及歷史交易清│
│    │      │                      │            │              │  單（偵卷第99-109頁）│
└──┴───┴───────────┴──────┴───────┴───────────┘
【附表二】：
┌──┬───────┬──┬─────────┐
│編號│扣案物名稱    │數量│性質/ 沒收與否    │
├──┼───────┼──┼─────────┤
│ 一 │三星廠牌行動電│1支 │被告所有，供犯罪所│
│    │話（IMEI碼：35│    │用之物/沒收       │
│    │0000000000000 │    │                  │
│    │、000000000000│    │                  │
│    │32，搭配門號09│    │                  │
│    │00000000號SIM │    │                  │
│    │卡1 枚）      │    │                  │
├──┼───────┼──┼─────────┤
│ 二 │金融卡        │1張 │無證據證明與本案犯│
│    │（帳號：010120│    │罪有關/不予沒收   │
│    │00000000號）  │    │                  │
├──┼───────┼──┼─────────┤
│ 三 │金融卡        │1張 │無證據證明與本案犯│
│    │（帳號：004100│    │罪有關/不予沒收   │
│    │00000000號）  │    │                  │
├──┼───────┼──┼─────────┤
│ 四 │金融卡        │1張 │無證據證明與本案犯│
│    │（帳號：004116│    │罪有關/不予沒收   │
│    │00000000號）  │    │                  │
├──┼───────┼──┼─────────┤
│ 五 │帳冊          │1本 │被告賣衣服之計帳本│
│    │              │    │，無證據證明與本案│
│    │              │    │犯罪有關/不予沒收 │
├──┼───────┼──┼─────────┤
│ 六 │本案帳戶之交易│1件 │與被告本件犯罪行為│
│    │往來明細表    │    │實施間之關係尚非直│
│    │              │    │接，核屬證據性質/ │
│    │              │    │不予沒收          │
└──┴───────┴──┴─────────┘
【附表三】：
┌──┬─────────┬──────────────┐
│編號│    犯罪事實      │          宣告刑            │
│    │                  │                            │
├──┼─────────┼──────────────┤
│1   │如附表一編號1所示 │謝富守犯三人以上共同詐欺取財│
│    │                  │罪，處有期徒刑壹年伍月。    │
├──┼─────────┼──────────────┤
│2   │如附表一編號2所示 │謝富守犯三人以上共同詐欺取財│
│    │                  │罪，處有期徒刑壹年參月。    │
├──┼─────────┼──────────────┤
│3   │如附表一編號3所示 │謝富守犯三人以上共同詐欺取財│
│    │                  │罪，處有期徒刑壹年貳月。    │
├──┼─────────┼──────────────┤
│4   │如附表一編號4所示 │謝富守犯三人以上共同詐欺取財│
│    │                  │罪，處有期徒刑壹年參月。    │
├──┼─────────┼──────────────┤
│5   │如附表一編號5所示 │謝富守犯三人以上共同詐欺取財│
│    │                  │罪，處有期徒刑壹年參月。    │
├──┼─────────┼──────────────┤
│6   │如附表一編號6所示 │謝富守犯三人以上共同詐欺取財│
│    │                  │罪，處有期徒刑壹年參月。    │
├──┼─────────┼──────────────┤
│7   │如附表一編號7所示 │謝富守犯三人以上共同詐欺取財│
│    │                  │罪，處有期徒刑壹年肆月。    │
├──┼─────────┼──────────────┤
│8   │如附表一編號8所示 │謝富守犯三人以上共同詐欺取財│
│    │                  │罪，處有期徒刑壹年壹月。    │
├──┼─────────┼──────────────┤
│9   │如附表一編號9所示 │謝富守犯三人以上共同詐欺取財│
│    │                  │罪，處有期徒刑壹年參月。    │
└──┴─────────┴──────────────┘
《卷證索引》
┌─────┬────────────────────────────────┐
│簡稱      │卷宗名稱                                                        │
├─────┼────────────────────────────────┤
│警一卷    │高雄市政府警察局林園分局高市警林分偵字第11070140200 號偵查卷宗  │
├─────┼────────────────────────────────┤
│警二卷    │高雄市政府警察局林園分局高市警林分偵字第11070140200號偵查卷宗   │
├─────┼────────────────────────────────┤
│警三卷    │高雄市政府警察局林園分局高市警林分偵字第11070140200號偵查卷宗   │
├─────┼────────────────────────────────┤
│警四卷    │高雄市政府警察局林園分局刑案偵查卷宗〈卷一〉                    │
├─────┼────────────────────────────────┤
│警五卷    │高雄市政府警察局林園分局刑案偵查卷宗〈卷二〉                    │
├─────┼────────────────────────────────┤
│警六卷    │高雄市政府警察局林園分局刑案偵查卷宗〈卷三〉                    │
├─────┼────────────────────────────────┤
│偵卷      │高雄地檢署110年度偵字第7065號卷宗                               │
├─────┼────────────────────────────────┤
│聲羈卷    │本院110年度聲羈字第79號卷宗                                     │
├─────┼────────────────────────────────┤
│本院卷    │本院110年度金訴字第66號卷宗                                     │
└─────┴────────────────────────────────┘
